臺灣桃園地方法院民事裁定
111年度桃補字第594號
原      告  王維      
訴訟代理人  林鈺雄律師
            劉哲睿律師
複代理人    王思又  
上列原告與被告王紹威間請求遷讓房屋等事件，本院裁定如下：
    主    文
原告應於本裁定送達後5日內，向本院補繳第一審裁判費新臺幣2
5,156元，逾期未補繳，即駁回原告之訴。
    理    由
一、按因財產權提起民事訴訟，應依民事訴訟法第77條之13規定
    繳納裁判費，此為起訴必備之程式。另簡易程序原告起訴不
    合程式或不備其他要件，依其情形可以補正者，審判長應定
    期間先命補正，逾期仍未補正，法院應以裁定駁回之，民事
    訴訟法第436條第2項、第249條第1項第6款定有明文。
二、次按按訴訟標的之價額，由法院核定；核定訴訟標的之價額
    ，以起訴時之交易價額為準；無交易價額者，以原告就訴訟
    標的所有之利益為準；法院因核定訴訟標的之價額，得依職
    權調查證據；以一訴主張數項標的者，其價額合併計算之；
    以一訴附帶請求其孳息、損害賠償、違約金或費用者，不併
    算其價額，民事訴訟法第77條之1第1項至第3項、第77條之2
    第1項前段分別定有明文。又附帶請求與主請求標的間須具
    有主從關係，且附帶請求係隨主訴訟標的之法律關係存在而
    發生者，始有民事訴訟法第77條之2第2項規定之適用（最高
    法院109年度台抗字第777號民事裁定意旨參照）。
三、經查，原告起訴請求被告遷讓房屋等事件，訴之聲明為：「
    ㈠被告應自門牌號碼桃園市○○區○○街00號11樓房屋（下稱系
    爭房屋）遷讓返還原告。㈡被告應給付原告新臺幣（下同）4
    0,000元，及自民國111年8月1日起至騰空遷讓返還予系爭房
    屋之日止，按月給付原告18,000元」。依原告於事實及理由
    中載明請求之依據，可知原告係以一訴請求被告遷讓房屋及
    給付租金，有起訴狀附卷可按。從而：
　㈠上開原告聲明㈠請求遷讓系爭房屋部分，應以系爭房屋交易價值核定其訴訟標的價額，查原告起訴時雖據提出系爭房屋111年度之房屋稅繳款書主張為系爭房屋交易價額為464,900元（本院卷15頁），然依我國社會現況，房屋課稅現值往往低於市場交易價格甚多，而系爭房屋於起訴時，並無交易市價或鄰近房屋之實價登錄交易（不含土地）價格可為參考。審酌地政機關就不動產交易價格所採之實價登錄制度，趨近客觀市場交易價格，參考系爭房屋前於110年6月17日出售之實價登錄交易行情為6,500,000元。又系爭房屋於起訴時之課稅現值為464,900元，其所坐落基地111年度土地公告現值約為795,183元(計算式：12.03㎡×66,100元/㎡＝795,183元，元以下四捨五入)，合計為1,260,083元（計算式：464,900元+795,183元=1,260,083元）。依此比例計算房屋部分占交易總價之比例約為36.89%，據此計算系爭房屋交易價格為2,397,850元。
　㈡原告聲明㈡前段請求給付積欠租金部分，與聲明㈠請求遷讓返
    還系爭房屋之標的並不相同，亦無先後主從之分，勝敗又非
    必屬一致，自非聲明㈠之附帶請求，爰按原告請求之金額核
    定此部分訴訟標的金額為40,000元。
　㈢至於聲明㈡後段請求騰空返還前之不當得利部分，應屬聲明㈠
    之附帶請求，故無庸併算其價額。
四、基此，本件訴訟標的價額合計為2,437,850萬元（計算式：2
    ,397,850元＋40,000元＝2,437,850元），應徵第一審裁判費2
    5,156元。茲依民事訴訟法第436條第2項、第249條第1項但
    書之規定，命原告於收受本裁定後5日內補繳，逾期不繳，
    即駁回原告之訴，特此裁定。
中　　華　　民　　國　　111 　年　　11　　月　　11　　日
                  桃園簡易庭  法  官  楊奕泠
以上為正本係照原本作成。
本裁定關於訴訟標的價額核定之部分如有不服，得於裁定送達後
10日內向本院提出抗告狀，並應繳納抗告費新臺幣1,000元；命
補裁判費之部分，不得抗告。
中　　華　　民　　國　　111 　年　　11　　月　　11　　日
                              書記官  王帆芝